# 预计退货报废的账务处理

提问人：sugaryz 时间：2019-09-03 10:18:49
遇到一个棘手的问题想请教一下大家。
是这样的，如果预计下一期会有因质量问题引起的退货，我们会提预计负债，冲收入和成本，冲掉的其实是加成的利润那部分；那如果在这个基础上，预计这一批退货会因质量问题报废，应该怎么处理呢？发生的概率在 99% 以上了。做存货减值准备的话我觉得不合适，毕竟货还没退回来，没有所谓的资产，做预计负债的话，感觉好像这不是预计负债的常规用法。
所以不知道大家有没有类似的一些经验可借鉴，谢谢！

回答人：chenyiwei
1 、如果执行原（ 2006 版）收入准则，在很可能发生退货，且可以合理预见退回货品的可变现净值为零的情况下，在确定需计提的预计负债时需考虑这一因素，即所确认的预计负债不是预计退货对应的原确认的毛利，而是原确认的销售收入总额。
2 、如果执行 2017 年修订后的新收入准则，则按照该准则第三十二条规定，应分别确认应收退货成本和退款负债。其中 “按照预期将退回商品转让时的账面价值，扣除收回该商品预计发生的成本（包括退回商品的价值减损）后的余额，确认为一项资产，按照所转让商品转让时的账面价值，扣除上述资产成本的净额结转成本”，即如果可以预见退回货品的可变现净值为零，则“应收退货成本” 为零，差额挤入营业成本中。